---
title: 'Proje Rapor : İsmet Buğra Topyurt 210401053.'
output: html_document
date: "2024-01-19"
---

```{r setup, include=FALSE}
knitr::opts_chunk$set(echo = TRUE)
```

# Q1 : Problem tanımı

Reborn Studio oyun şirketi olarak popüler oyunların remake versiyonlarını yapmaktayız. Geçmişte belirli oyun kategorilerine yoğunlaştığımız için kazanç hedefimize ulaşamadık. Bu yüzden aşağıda verdiğimiz veri seti kullanılarak , verdiğimiz kriterler ve algoritma tanımları ile gelecekteki projelerimiz için bize kar sağlayacak popüler oyunların listesi çıkarılacaktır ve buna göre yol haritamız çizilecektir.

<hr style="border:1px solid black;">

# Q2 : Proje Amacı

[Video Games Sales](https://www.kaggle.com/datasets/thedevastator/global-video-game-sales-and-reviews/data) adlı Kaggle veri setini kullanarak iş problemini belirlediğimiz algoritma ve kriterler kullanılarak çözmeyi amaçlıyoruz.Bu yöntemler aşağıda verilmiştir.

### Kullanılacak kriterler ve algoritmalar:

1.  Oyun türlerimiz Action ,Shooter ve Racing olmalıdır.
2.  Bölge olarak North America ,Europe ve Japan baz alınmalıdır.
3.  Bu bölgelerdeki satış miktarlarının ortalaması 1 milyondan fazla olmalıdır.
4.  2000 -- 2010 arasında yayınlanmış olan oyunlar baz alınmalıdır.
5.  PS,PS2,PS3,PC,X360 platformlarında yayınlanmış oyunlar olmalıdır.(Yapım aşamasında yeni nesile uyarlanacaklardır.)

Bu yöntemler sayesinde bize kar sağlayacak oyunlar belirlenmiş olacak ve gelecekteki projelerimiz için fikir sunacaktır.

<hr style="border:1px solid black;">

# Q3 : Veri seti keşifsel analizi

```{r echo=FALSE, message=FALSE, warning=FALSE}
filename<-"Video Games Sales.csv"
library(readr)
myDF<-read.csv(filename)


```

Veri seti Kaggle web sitesinden indirilmiştir ve **readr::read_csv()** fonksiyonu kullanılarak **`r class(myDF)[[1]]`** tipinde bir değişkene ithal edilmiştir.Verinin boyutları aşağıdaki gibidir:

-   Satır sayısı : `r nrow(myDF)`
-   Sütun sayısı : `r ncol(myDF)`

Veri setimizin bir kısmı aşağıdaki gibidir:

```{r echo=FALSE,message=FALSE,warning=FALSE}
knitr::kable(head(myDF,10),caption = "İlk 10 Oyun")

```

Veri seti incelendiğinde problem çözümü için **Rest.of.World,Global ve Review** sütünlarına ihtiyacımız yoktur.Bu yüzden bu sütunlar veri setimizden çıkarılacaktır. **Index,Rank,Year,Nort.America,Europe,Japan** sütunlarımız **numeric** tiptedir.Geri kalan sütunlarımız **character** tipindedir.Bu veri tipleri projemiz için uygundur herhangi bir tip dönüşümüne gerek yoktur.

Year verilerinin dağılımı aşağıda verilmiştir:

```{r echo=FALSE,message=FALSE,warning=FALSE}
hist(myDF$Year, main="Yıllara göre oyunların dağılımı",xlab = "Yıllar",ylab = "Sıklık",col = "lightblue")
```

Yukarıdaki grafikte görüldüğü gibi yıl aralığımız ihtiyacımızdan fazladır.Bu yüzden gerekli işlemlerle 2000-2010 aralığına indirgenecektir.

```{r echo=FALSE,message=FALSE,warning=FALSE}
library(ggplot2)
# Platform sütunundaki değerlerin frekanslarını hesapla
frekanslar <- table(myDF$Platform)

# Frekansları DataFrame'e çevir
df_frekans <- as.data.frame(frekanslar)
names(df_frekans) <- c("Platform", "Frekans")

# ggplot2 ile pasta grafiği çizimi
grafik1 <- ggplot(df_frekans, aes(x = "", y = Frekans, fill = Platform)) +
          geom_bar(stat = "identity", width = 1) +
          coord_polar("y", start = 0) +
          theme_void() +
          labs(title = "Platform Türlerinin Dağılımı")

# Grafik gösterme
print(grafik1)
```

Yukarıdaki pasta grafiğinde veri setimizde bulunan platform türlerinin dağılımı gösterilmiştir.Göründüğü gibi birçok platform bulunmaktadır ve bunlar arasından gerekli olmayanlar çıkarılacaktır.

```{r echo=FALSE,message=FALSE,warning=FALSE}
# Oyun türleri sütunundaki değerlerin frekanslarını hesapla
frekanslar_Genre <- table(myDF$Genre)

# Frekansları DataFrame'e çevir
df_frekans_genre <- as.data.frame(frekanslar_Genre)
names(df_frekans_genre) <- c("Tur", "Frekans")

# ggplot2 ile pasta grafiği çizimi
grafik <- ggplot(df_frekans_genre, aes(x = "", y = Frekans, fill = Tur)) +
          geom_bar(stat = "identity", width = 1) +
          coord_polar("y", start = 0) +
          theme_void() +
          labs(title = "Oyun Türleri Dağılımı")

# Grafik gösterme
print(grafik)
```

Yukarıda verilen pasta grafiğinde veri setimizdeki oyunların türlerine göre dağılım gerçekleştirilmiştir.Görüldüğü üzere birçok tür bulunmaktadır.Bu yüzden kendi planlarımız çerçevesinde olan türlerle projemize devam edip gerekli olmayan türler veri setinden çıkarılacaktır.

<hr style="border:1px solid black;">

# Q4: Veri seti ön işlemesi

Veri setimizdeki veri tipleri projemize uygun olduğu için herhangi bir ön işlemeye ihtiyaç yoktur.

<hr style="border:1px solid black;">

# Q5 : Veri mühendisliği

```{r echo=FALSE,message=FALSE,warning=FALSE}

##lazım olmayan sutunlar sılındı
myDF<-myDF[, -which(names(myDF) %in% c("Rest.of.World","Global","Review","Publisher","index","Rank"))]


##2000-2010 arasında cıkmıs oyunları filtreledik
myDF<-myDF[myDF$Year>=2000 & myDF$Year<=2010 ,]

# NA içeren satırları silme
myDF <- myDF[complete.cases(myDF), ]

## oyun türü action shooter racing olanları aldık
myDF <- myDF[myDF$Genre %in% c("Action", "Shooter", "Racing"), ]

# "PS", "PS2", "PS3", "PC", ve "X360" platformlarında yayınlanmış oyunları seçme
myDF <- myDF[myDF$Platform %in% c("PS", "PS2", "PS3", "PC", "X360"), ]

#ortalama 1 milyon satıs olanlar
myDF$Ortalama_Satis <- rowMeans(myDF[, c("Japan", "North.America", "Europe")], na.rm = TRUE)
myDF<-myDF[myDF$Ortalama_Satis > 1, ]
myDF<-myDF[, -which(names(myDF) %in% c("North.America","Japan","Europe"))]
knitr::kable(head(myDF,3),caption = "İlk 3 Oyun")

```

Q3 bölümünde ham veri setimizin analizini yapmıştık.Bu bölümde o veri setimizi gerekli işlemler yapılarak veri setimiz yukarıda görüldüğü gibi daha sade ve amacımıza uygun hale getirilmiştir.

### Bu işlemler şunlardır:

-   Lazım olmayan gereksiz sütunlar silindi.(**Rest.of.World,Global, Review,Publisher,index,Rank**)
-   2000-2010 yılları arasında çıkan oyunlar filtrelendi.
-   NA içeren satırlar silindi.
-   Oyun türü Action,Shooter,Racing olanlar filtrelendi.
-   "PS", "PS2", "PS3", "PC", ve "X360" platformlarında yayınlanmış oyunlar filtrelendi.
-   3 bölgenin satış ortalaması alınarak Ortalama_Satis sütunu olusturuldu.

Bu işlemler sonucunda ortalama satış miktarı 1 milyondan fazla olan oyunların bir kısmı gösterilmiştir.Daha rahat bir gösterim olması için 3 bölge çıktıda verilmemiştir. Böylece veri setimiz analiz yapılacak hale gelmiştir.

<hr style="border:1px solid black;">

